【裁判字號】    97,交聲,799
【裁判日期】    971002
【裁判案由】    違反道路交通管理處罰條例聲明異議
【裁判全文】
臺灣士林地方法院交通事件裁定         97年度交聲字第799號
原處分機關  臺北市交通事件裁決所
異  議  人
即受處分人  甲○○
                    B1
上列受處分人因違反道路交通管理處罰條例案件，對於臺北市交
通事件裁決所於97年6 月26日所為之處分（原處分：北市裁二字
第裁22-1AD211268號）聲明異議，本院裁定如下：
    主  文
異議駁回。
    理  由
一、按道路交通安全規則第112 條第1 項第4 款規定，設有禁止
    停車標誌、標線處所不得停車；又汽車駕駛人停車時，在設
    有禁止停車標誌、標線之處所停車，處新臺幣（下同）600
    元以上1200元以下罰鍰，道路交通管理處罰條例第56條第1
    項第4 款定有明文。
二、原處分意旨略以：異議人即受處分人甲○○所有之車號ALY-
    046 號普通重型機車，於民國97年5 月16日晚間17時57分許
    ，將其車輛停放於臺北市○○○路○ 段周邊，設有禁止停車
    標誌、標線之處所停車，因違反道路交通管理處罰條例第56
    條第1 項第4 款之規定，裁處600 元罰鍰。
三、聲明異議意旨略以：駕駛人宋屹於前揭時間，駕駛異議人
    甲○○所有之車號ALY-046 號普通重型機車，因該車突然在
    中山北路上拋錨無法發動，駕駛人宋屹為了不妨害路人及
    行車人之安全，與路人一起將該車置於一個安全的地方，並
    且放了紙條告知因車壞了得修理。駕駛人一切守法的處理，
    卻仍受到處罰心理非常不甘心，為此請求給予民眾一個合理
    的裁判等語。
四、經查：異議人所有之車號ALY-046 號普通重型機車，於97年
    5 月16日晚間17時57分許，將其車輛停放於臺北市○○○路
    ○ 段周邊之違規行為，經臺北市停車管理處人員發現而檢舉
    等情，為異議人所不爭執，並有舉發照片4 紙及違反道路交
    通管理事件違規查詢報表1 紙附卷可稽，是異議人確實於上
    開時間，將其所有之機車停放於上述地點之事實，應可認定
    。異議人雖以前詞置辯，然查異議人停放機車之處所為人行
    道，其旁繪有禁止停車之紅色實線，有舉發照片4 紙在卷可
    佐。依道路交通標誌標線號誌設置規則第149 條第1 項第5
    款規定，紅實線設於路側，用以禁止臨時停車，是以堪認異
    議人之停車處為設有禁止停車標誌、標線之處所。再按人行
    道為專供行人通行之騎樓、走廊，及劃設供行人行走之地面
    道路，與人行天橋及人行地下道，此道路交通管理處罰條例
    第3 條第3 款定有明文，異議人為領有駕駛執照，駕車上路
    之用路人，就上開人行道之定義當無不知之理，是其將車停
    在人行道時，自應特別注意周遭有無禁止停車之標誌，尚難
    以車輛拋錨無法發動等語卸責。本件異議人將其機車停放於
    設有禁止停車標線之人行道路段上，其違規事實至臻明確。
五、綜上所述，異議人確有於前揭時、地在設有禁止停車標線之
    處所停車之違規行為，從而原處分機關依道路交通管理處罰
    條例第56條第1 項第4 款之規定，裁處異議人罰鍰600 元，
    核無違誤，本件異議人之異議為無理由，自應將其異議駁回
    。
據上論斷，依道路交通案件處理辦法第19條，裁定如主文。
中    華    民    國    97    年    10    月    2     日
                              交通法庭法  官  劉秉鑫
以上正本證明與原本無異。
如不服本裁定應於送達後5日內向本院提出抗告狀。
                                      書記官  張茹茵
中    華    民    國    97    年    10    月    2     日


司法院資訊處製作；財團法人民間司法改革基金會備份。
